臺灣高等法院高雄分院刑事判決　　　　　94年度上易字第80號
　　上　訴　人　臺灣高雄地方法院檢察署檢察官
　　被　　　告　乙○○
　　　　　　　　　　　　（現在臺灣高雄看守所羈押中）
上列上訴人因被告竊盜案件，不服臺灣高雄地方法院93年度易緝
字第199 號中華民國93年12月30日第一審判決（起訴案號：臺灣
高雄地方法院檢察署92年度偵字第3369號），提起上訴，本院判
決如下：
      主  文
原判決撤銷。
乙○○竊盜，累犯，處有期徒刑伍月，如易科罰金，以參佰元折
算壹日。
      事  實
一、乙○○前因竊盜未遂案件，於民國87年間經法院判處有期徒
    刑4 月確定，已於87年4 月24日執行完畢。詎乙○○不知警
    惕，於92年2 月上旬某日，在屏東縣高樹鄉○○路9 號之1
    附近路旁，見不詳姓名者持有未懸掛車牌之機車（原號牌為
    GEE ─219 號，甲○○所有，先於91年7 月24日下午4 時許
    ，在高雄縣岡山鎮○○里○○路上，為不詳姓名者竊取）停
    放該處，竟意圖為自己不法所有，以拾得之鑰匙開啟該車騎
    乘離去，而竊取得手供己使用。嗣於92年2 月7 日下午1 時
    25分許，乙○○騎乘竊得機車，行經高雄縣仁武鄉○○路15
    之6 號前，為警查獲，扣得鑰匙1 支。
二、案經高雄縣政府警察局移送臺灣高雄地方法院檢察署檢察官
    偵查起訴。
      理  由
一、被告所騎乘未懸掛車牌之機車，其原號牌為GEE ─219 號，
    係甲○○所有於91年7 月24日下午4 時許，在高雄縣岡山鎮
    ○○里○○路上，為不詳姓名者竊取之事實，業據證人即被
    害人甲○○於警詢陳述查獲機車係其所有遭竊之情明確，並
    有車牌失竊資料個別查詢報表－查詢車輛認可資料及贓物認
    領保管收據在卷可稽。又被告於本院審判程序中已同意證人
    即被害人甲○○於警詢陳述作為證據，自得為證據。再參以
    查獲之機車尚堪使用，復有錀匙1 支扣案可佐，足見該查獲
    之機車仍在不詳姓名者之持有使用中。此外，被告亦自白竊
    取機車之情在卷，核與上開各證相符，被告之自白即堪信為
    真正。從而，被告竊取機車，事證明確，犯行洵堪認定。
二、核被告所為，係犯刑法第320 條第1 項普通竊盜罪。又被告
    前因竊盜未遂案件，於87年間經法院判處有期徒刑4 月確定
    ，已於87年4 月24日執行完畢，有臺灣高雄地方法院檢察署
    檢察官刑案資料查註紀錄表在卷足憑，被告於有期徒刑執行
    完畢後，五年以內再犯本件法定刑為有期徒刑以上之罪，為
    累犯，應依刑法第47條規定，加重其刑。
三、原審以被告罪證明確，予以論罪科刑，固非無見，惟查：(一)
    被告於92年2 月上旬某日，在屏東縣高樹鄉○○路9 號之1
    附近路旁，竊取查獲之機車時，並不知該機車係否為潘國清
    所持有，業據被告在本院審理中陳述在卷，證人潘國清於本
    院理中復結證稱被告騎乘之機車非其所有，亦非其借予被告
    使用等語，另潘國清已經臺灣高雄地方法院檢察署檢察官以
    92年度偵字第4582號不起訴處分，有該案卷可按。是原判決
    事實認被告竊取潘國清持有之機車，即有未當。(二)被告前因
    竊盜未遂案件，於87年間經法院判處有期徒刑4 月確定，已
    如前述，詎被告猶竊取他人機車使用，顯見被告不知悔改，
    情節亦屬較重，量刑自應加重。檢察官上訴意旨指摘原判決
    量刑過輕，即有理由，自應予以撤銷改判。爰審酌爰審酌被
    告有事實欄所載前科，竟不知警惕，再竊取他人機車，惟念
    其坦承犯行，且竊取之車輛已有7 、8 年車齡，價值不高等
    一切情狀，量處如主文所示之刑，並諭知易科罰金之折算標
    準。至扣案鑰匙非被告所有，已經被告陳明，故不宣告沒收
    ，附此敘明。
據上論結，應依刑事訴訟法第369 條第1 項前段、第364 條、第
299 條第1 項前段、刑法第320 條第1 項、第47條、第41條第1
項前段、罰金罰鍰提高標準條例第1 條前段、第2 條，判決如主
文。
本案經檢察官王登榮到庭執行職務。
中　　華　　民　　國　　94　　年　　3 　　月　　3 　　日
                  刑事第九 庭  審判長法　 官  張明松
                                     法　 官  任森銓
                                     法　 官  郭玫利
以上正本證明與原本無異。
不得上訴。
中　　華　　民　　國　　94　　年　　3 　　月　　3 　　日
                                      書記官  吳新貞
附錄本判決論罪科刑法條
刑法第320條第1項：
意圖為自己或第3 人不法之所有，而竊取他人之動產者，為竊盜
罪，處5 年以下有期徒刑、拘役或500 元以下罰金。
